【裁判字號】    98,審易,1504
【裁判日期】    981030
【裁判案由】    竊盜
【裁判全文】
臺灣桃園地方法院宣示判決筆錄        98年度審易字第1504號
公  訴  人  臺灣桃園地方法院檢察署檢察官
被      告  乙○○（原名許潮成.
            丙○○
共      同
指定辯護人  本院公設辯護人林銘宏
上列被告因竊盜案件（起訴案號：98年度偵字第8615號），於中
華民國98年10月30日下午5 時許，在本院第十四法庭宣示判決，
出席職員如下：
          法  官  鍾雅蘭
          書記官  楊郁馨
法官起立朗讀判決主文、犯罪事實要旨、處罰條文、附記事項，
及告以上訴限制、期間並提出上訴狀之法院，且諭知記載其內容
：
一、主  文：
    乙○○共同毀越安全設備竊盜，處有期徒刑捌月。
    丙○○共同毀越安全設備竊盜，累犯，處有期徒刑捌月。
二、犯罪事實要旨：
    乙○○前有下列犯行：(一)於民國86年間因麻醉藥品案件，經
    本院以86年度少訴字第1 號判決判處有期徒刑3 年、緩刑5
    年確定，嗣經本院以88年度撤緩字第30號裁定撤銷緩刑，而
    應執行有期徒刑3 年確定；(二)於88年間因竊盜案件，經本院
    以89年度易字第446 號判決判處有期徒刑10月確定；(三)於89
    年間因施用毒品案件，經本院以89年度桃簡字第69號判決判
    處有期徒刑6 月確定，上開(二)(三)2 罪刑復經本院以91年聲字
    第890 號裁定合併定應執行有期徒刑1 年3 月確定，並與前
    開(一)經撤銷緩刑之有期徒刑3 年接續執行，於92年7 月29日
    假釋出監，嗣經撤銷假釋剩餘殘刑1 年4 月9 日。(四)又曾於
    93、94年間因持有、施用毒品及竊盜案件，分別經本院以93
    年度桃簡字第1810號判決判處有期徒刑6 月、94年度訴字第
    1857號判決判處有期徒刑8 月、94年度簡上字第466 號判決
    判處有期徒刑6 月及93年度易字第1315號判決判處有期徒刑
    1 年2 月確定後，復經本院以96年度聲減字第2007號裁定各
    減刑二分之一，並分別更定應執行有期徒刑6 月、9 月確定
    ，與前開殘刑有期徒刑1 年4 月9 日接續執行，於96年11月
    29日假釋併付保護管束出監，於97年1 月9 日保護管束期滿
    ，假釋未經撤銷（惟因其於97年1 月9 日晚間10時10分許為
    警採尿送驗前96小時內有施用毒品之犯行，另經桃園地院以
    97年度桃簡字第1001號判處有期徒刑6 月，並於97年12月1
    日確定，應於該判決確定後6 個月內撤銷假釋，尚不構成累
    犯）。丙○○前於民國90年間因施用第一級毒品、連續施用
    第二級毒品案件，經本院以91年度訴字第159 號判決分別判
    處有期徒刑7 月、6 月，應執行有期徒刑11月確定；復於90
    年間因連續施用第二級毒品案件，經本院以90年度易字第
    2829號判決判處有期徒刑5 月，上訴後，經臺灣高等法院以
    91年度上易字第3003號判決駁回上訴而確定，上開三罪刑嗣
    經臺灣高等法院以92年度聲字第842 號裁定合併定應執行有
    期徒刑1 年4 月確定；又於92年間因施用第二級毒品案件，
    經臺灣彰化地方法院以92年度易字第1381號判決判處有期徒
    刑8 月確定，上揭數罪經接續執行，於93年9 月2 日假釋出
    監，嗣經撤銷假釋，尚餘殘刑7 月22日；另於94年間因施用
    第二級毒品案件，經本院以94度易字第495 號判決判處有期
    徒刑7 月確定，並與上開殘刑有期徒刑7 月22日接續執行，
    於95年12月2 日縮刑期滿執行完畢（於本案構成累犯）。詎
    其等仍不知悔改，復共同基於意圖為自己不法所有之犯意聯
    絡，於97年10月24日中午12時許，同至甲○○位於桃園縣龜
    山鄉○○○○街32號3 樓之住處，由丙○○在外把風，乙○
    ○則持其所有之自備鑰匙1 支（未扣案），破壞甲○○上揭
    住處大門後（侵入住宅部分未據告訴），進入屋內竊得現金
    新臺幣（下同）15,000元（起訴書誤載為15萬元，業經蒞庭
    檢察官當庭更正）及金飾2 條等物（價值約15萬元），2 人
    得手後將竊得之現金、金飾變賣朋分花用殆盡。嗣經甲○○
    報警處理，循線查悉上情。
三、處罰條文：
    刑法第321 條第1 項第2 款、第28條、第47條第1 項。
四、附記事項：
    被告乙○○所有供本件行竊所用之鑰匙1 把，並未扣案，本
    院復查無證據證明尚屬存在，為免將來執行之困難，爰不予
    宣告沒收，附此敘明。
五、協商判決除有刑事訴訟法第455 條之4 第1 項第1 款於本訊
    問程序終結前，被告撤銷協商合意或檢察官撤回協商聲請者
    ；第2 款被告協商之意思非出於自由意志者；第4 款被告所
    犯之罪非第455 條之2 第1 項所定得以協商判決者；第6 款
    被告有其他較重之裁判上一罪之犯罪事實者；第7 款法院認
    應諭知免刑或免訴、不受理者情形之一，及違反同條第2 項
    「法院應於協商合意範圍內為判決；法院為協商判決所科之
    刑，以宣告緩刑或2 年以下有期徒刑、拘役或罰金為限」之
    規定者外，不得上訴。
六、如有前項得上訴之情形者，得自收受判決送達之日起10日內
    ，向本院提出上訴書狀，上訴於第二審法院。
中    華    民    國    98    年    10    月    30    日
                        刑事庭  法  官  鍾雅蘭
以上正本證明與原本無異。
                                書記官  楊郁馨
中    華    民    國    98    年    10    月    30    日
附錄論罪科刑法條：
中華民國刑法第321條
（加重竊盜罪）
犯竊盜罪而有左列情形之一者，處六月以上、五年以下有期徒刑
：
一、於夜間侵入住宅或有人居住之建築物、船艦或隱匿其內而犯
    之者。
二、毀越門扇、牆垣或其他安全設備而犯之者。
三、攜帶兇器而犯之者。
四、結夥三人以上而犯之者。
五、乘火災、水災或其他災害之際而犯之者。
六、在車站或埠頭而犯之者。
前項之未遂犯罰之。


司法院資訊處製作；財團法人民間司法改革基金會備份。
